【裁判字號】    89,易,627
【裁判日期】    890915
【裁判案由】    竊盜
【裁判全文】
臺灣桃園地方法院刑事判決                          八十九年度易字第六二七號
    公  訴  人  臺灣桃園地方法院檢察署檢察官
    被      告  乙○○
右列被告因竊盜案件，經檢察官提起公訴（八十八年度偵字第一一八０一號），本院
判決如左：
    主    文
邱弈全於夜間侵入住宅竊盜，處有期徒刑柒月。
    事    實
一、邱弈全意圖為自己不法之所有於民國八十八年五月二十二日晚上二十時十分許，
    自後門侵入甲○○位於桃園縣八德市興仁里七鄰庄頭八號（起訴書贅載十一鄰）
    ，竊取甲○○所有之新台幣（下同）五元硬幣二千五佰元、一元硬幣約一千五百
    元、人民幣紙幣約八百元及其他硬幣若干及支票二紙（以八德市農會為付款人；
    帳號0000000；票號分為：ＦＡ0000000、0000000；票載
    發票日分為：八十八年九月三十日、八十八年十月三十日；面額分為：三萬五千
    元、四萬元），得手後央求不知情之鄰人丁○○騎乘機車搭載至位於同市○○路
    由戊○○所經營「真方便便利商店」，欲以竊得硬幣兌換紙鈔未果，返回丁○○
    家門口，邱弈全即至田邊及其住處門口分將部分硬幣丟棄，適為丁○○之弟丙○○所見，丙○○即在田邊將邱某棄置該處之上開硬幣拾起，並將邱弈全丟棄於其
    家門口之其餘硬幣拾起，收集後交給甲○○，邱弈全於甲○○返家後，將上開二
    紙支票交還予甲○○，嗣經甲○○報警，始悉上情。
二、案經甲○○訴由桃園縣警察局八德分局報告台灣桃園地方法院檢察署檢察官偵查
    起訴。
    理    由
一、訊據被告矢口否認有何竊盜犯行，並辯稱：案發當晚伊還幫告訴人甲○○找尋上
    開二紙支票，並在抽屜中找到支票云云。惟查：（一）關於被告如何自告訴人住
    宅後門侵入，而從前門出來，口袋裝有東西鼓鼓的，並要丁○○以機車搭載被告
    去換錢之事實，業據證人丁○○之弟丙○○於八十八年五月二十三日警訊（見偵
    查卷第十三頁背面）及本院八十九年五月三十日調查證據時證稱明確。（二）關
    於丁○○如何騎乘機車搭載被告前往「真方便便利商店」換錢未果後，返回丁○○家中等情，業據證人丁○○於八十八年五月二十三日警訊（見偵查卷第十一頁
    ）及本院八十九年五月三十日調查證據時證述明確。（三）關於被告案發當日確
    有向「真方便便利商店」兌換硬幣一節，業據證人即「真方便便利商店」老闆戊○○於八十八年五月二十七日警訊（見偵查卷第十五頁背面）及本院八十九年六
    月二十日調查證據時供陳明確。（四）關於丙○○發現被告如何將所竊得之硬幣
    ，丟棄於田邊及被告住家門口，並將硬幣拾起集中，交給告訴人一節，業據證人
    丙○○於上開警訊及本院調查證據時證述明確。（五）關於被告辯稱：伊在告訴
    人家中抽屜找到上開二紙支票交予告訴人一節，然查被告如何向告訴人佯稱，告
    訴人之大哥中風入院，叫告訴人去醫院看他，迨半小時後告訴人回來，發現家中
    已被搜刮一空，經鄰人丙○○告知告訴人係被告至其家中竊盜，嗣被告並持其竊
    取之支票向告訴人詢問，被竊之支票可否領得現金等語，經告訴人表示，這種支
    票你也敢領等情，隨即將支票交予告訴人之事實，業據告訴人於本院八十九年五
    月三十日調查證據時陳稱明確，參以卷附被告親筆出具之悔過書（見偵查卷第三
    時五頁），足證被告上開所辯要屬卸責之詞，不足採信。（六）此外，並有贓物
    領據一紙、被竊上開支票二紙影本，附卷足資佐證。（七）綜上，被告上開所辯
    顯係事後飾卸之詞，不足採信，本件被告事證明確，犯行洵堪認定。
二、核被告所為係犯刑法第三百二十一條第一項第一款於夜間侵入住宅竊盜罪。爰審
    酌被告犯罪之動機、目的、犯罪之手段、犯人之生活狀況、品行、智識程度，犯
    人與被害人平日之關係，犯罪後猶飾詞狡辯態度不良等及其他一切情狀，量處如
    主文所示之刑，以示懲儆。
據上論斷，應依刑事訴訟法第二百九十九條第一項前段、刑法第三百二十一條第一項
第一款，判決如主文。
本案經檢察官呂理銘到庭執行職務
中      華      民      國    八十九    年      九      月     十五     日
                                      臺灣桃園地方法院刑事第五庭
                                          審判長  法  官  范清銘
                                                  法  官  黃雅芬
                                                  法  官  黃永定
右正本證明與原本無異。
如不服本判決，應於判決送達後十日內向本院提出上訴狀( 應附繕本 )，上訴於
臺灣高等法院。
                                                  書記官  陳月桂
中      華      民      國    八十九    年      九      月     十五     日
附本件論罪科刑依據之法條：
刑法第三百二十一條
犯竊盜罪而有左列情形之一者，處六月以上五年以下有期徒刑：
一  於夜間侵入住宅或有人居住之建築物、船艦，或隱匿其內而犯之者。
二  毀越門扇、牆垣或其他安全設備而犯之者。
三  攜帶兇器而犯之者。
四  結夥三人以上而犯之者。
五  乘火災、水災或其他災害之際而犯之者。
六  在車站或埠頭而犯之者。
前項之未遂罰之。


司法院資訊處製作；財團法人民間司法改革基金會備份。
